臺灣新北地方法院民事裁定　　　　　
　　　　　　　　　　　　　　　　　　　110年度聲字第222號
聲　請　人　張美華　


相　對　人　良京實業股份有限公司

法定代理人　平川秀一郎

上列當事人間聲請停止執行事件，本院裁定如下：
    主  文
聲請人為相對人供擔保新臺幣捌仟捌佰壹拾肆元後，本院一一○
年度司執字第八一五一七號清償債務執行事件中，關於併案執行
本院一一○年度司執字第一二○五二○號清償債務執行事件之強
制執行程序，於本院一一○年度訴字第二五一八號債務人異議之
訴事件判決確定、和解或撤回起訴前應暫予停止。
    理  由
一、聲請意旨略以：相對人前聲請對相對人所有之不動產為強制
    執行，經本院民事執行處以110 年度司執字第120520號清償
    債務強制執行事件（下稱系爭併案執行事件）受理，繼與本
    院110 年度司執字第81517 號清償債務強制執行事件（下稱
    系爭執行事件）併案執行，並已將上開不動產查封在案。又
    聲請人已就系爭併案執行事件向本院提起債務人異議之訴（
    本院110 年度訴字第2518號，下稱系爭異議之訴），如上開
    不動產經拍賣後，日後難以回復原狀，故有停止執行之必要
    。爰聲請願供擔保，請准予裁定系爭併案執行事件之強制執
    行程序，於系爭異議之訴判決確定前停止執行等語。
二、按有回復原狀之聲請，或提起再審或異議之訴，或對於和解
    為繼續審判之請求，或提起宣告調解無效之訴、撤銷調解之
    訴，或對於許可強制執行之裁定提起抗告時，法院因必要情
    形或依聲請定相當並確實之擔保，得為停止強制執行之裁定
    ，強制執行法第18條第2 項定有明文。次按法院依強制執行
    法第18條第2 項定擔保金額而准許停止強制執行之裁定者，
    該項擔保係備供債權人因停止執行所受損害之賠償，其數額
    應依標的物停止執行後，債權人未能即時受償或利用該標的
    物所受之損害額，或其因另供擔保強制執行所受之損害額定
    之，非以標的物之價值或其債權額為依據，最高法院86年度
    台抗字第442 號裁定意旨可資參照。
三、經查：
  ㈠相對人即債權人以確定之本院108 年度板小字第893 號民事
    判決為執行名義，聲請在新臺幣（下同）5 萬8,762 元，及
    其中4 萬8,000 元自民國94年6 月30日起至104 年8 月31日
    止，按週年利率20％計算，並自104 年9 月1 日起至清償日
    止，按週年利率15％計算之利息，暨訴訟費用1,000 元之範
    圍內，就聲請人即債務人張進興之繼承人所有之新北市○○
    區○○段000 地號土地（權利範圍1/4 ，下稱系爭不動產）
    為強制執行，經本院以系爭併案執行事件受理在案，嗣經與
    系爭執行事件併案執行等情，業經調取上開各執行事件卷宗
    查核無訛。又聲請人業以系爭不動產為其原有財產，其自張
    進興於109 年1 月14日死亡後，並未繼承張進興之財產為由
    ，向本院提起系爭異議之訴等情，亦經調取系爭異議之訴事
    件卷宗核閱屬實，審酌系爭異議之訴並非顯無理由，而系爭
    併案執行事件之強制執行程序倘繼續執行，勢難回復原狀等
    節，是聲請人聲請停止系爭併案執行事件之強制執行程序，
    揆諸前揭法條規定，洵屬有據，自應准許。
  ㈡再者，聲請人所提起之系爭異議之訴，其訴訟標的價額經本
    院核定為5 萬8,762 元，未逾150 萬元，為不得上訴第三審
    案件，參考各級法院辦案期限實施要點規定，第一、二審簡
    易程序審判案件之期限分別為10個月、2 年，加上裁判送達
    、上訴、分案等期間，兩造間債務人異議之訴審理期限約需
    3 年，爰以此預估本件獲准停止執行，因而致相對人執行延
    宕之期間所生利息並取其概數，認相對人因停止執行所受損
    害為上開債權額之法定遲延利息8,814 元（計算式：5 萬8,
    762 元×5 ％×3 年＝8,814 元，元以下四捨五入），爰酌
    定相當擔保金額8,814 元予以准許之。
四、依強制執行法第18條第2 項，裁定如主文。
中    華    民    國   110    年    11    月    11    日
                  民事第七庭    法  官  李宇銘
以上正本係照原本作成。
如對本裁定抗告，須於裁定送達後10日內向本院提出抗告狀，並
應繳納抗告費新臺幣1,000 元。
中    華    民    國   110    年    11    月    12    日
                                書記官  黃筱玲